臺灣高雄地方法院刑事判決　　　　　　　94年度訴字第4076號
公　訴　人　臺灣高雄地方法院檢察署檢察官
被　　　告　甲○○
　　　　　　　　　　（另案於臺灣高雄監獄執行中）
上列被告因偽造文書等案件，經檢察官提起公訴（94年度偵字第
17953號），本院以簡式審判程序判決如下：
    主  文
甲○○連續行使偽造私文書，足以生損害於他人，累犯，處有期
徒刑柒月。
如附表所示偽造之「乙○○○」署名合計伍枚，均沒收。
    事實及理由
一、本件被告甲○○所犯係死刑、無期徒刑、最輕本刑為3 年以
    上有期徒刑以外之罪，被告於準備程序中就被訴事實為有罪
    之陳述，經法官告知簡式審判程序之旨，並聽取公訴人及被
    告意見後，本院認為適宜由受命法官獨任進行簡式審判程序
    ，合先敘明。
二、被告之犯罪事實及證據，除就犯罪事實部分應更正為：「
    甲○○曾於民國90年間，因違反毒品危害防制條例案件，經
    法院判處有期徒刑1 年確定，嗣於92年6 月17日執行完畢。
    詎甲○○仍不知警惕，基於意圖為自己不法所有之概括犯意
    ，先於94年6 月13日，在其高雄縣鳳山市○○路4 之3 號住
    處內，趁其母親乙○○○不注意之際，至乙○○○房間內，
    徒手竊取乙○○○置放於皮包內之台新銀行信用卡1 張後（
    卡號0000000000000000），於同日，至如附表編號1 所示地
    點，於選定金戒指後，提示該信用卡予該特約商店之職員，
    並偽簽「乙○○○」署名於簽帳單簽名欄內，以表示係「乙
    ○○○」確認如附表編號1 所示刷卡金額，與向發卡銀行表
    示有簽帳消費之意而行使之，使該特約商店職員因而陷於錯
    誤，誤信甲○○係真正之信用卡持有人而交付其所購買之金
    戒指，足以生損害於乙○○○、該特約商店及發卡銀行支付
    帳款之正確性。而甲○○於盜刷信用卡完畢後，趁乙○○○
    不知之際，將上開信用卡放回乙○○○皮包內。嗣於同年月
    25日上午11時30分許，甲○○承上竊盜之概括犯意，同在上
    開地點，徒手竊取乙○○○上揭信用卡得手後，至如附表編
    號2 至編號5 所示地點，承上詐欺取財及行使偽造私文書之
    概括犯意，同以上揭犯罪方式，連續4 次盜刷購買金戒指得
    手（犯罪時間及盜刷金額，均詳如附表編號2 至編號5 所載
    ）。嗣乙○○○接獲銀行電話通知，始知其信用卡遭盜刷之
    事，經報警處理後，查知上情。」；聲請簡易判決處刑書所
    載附表應更正為本判決書所示。另理由部分補充：被告於本
    院審理中就全部犯罪事實之自白外，餘引用檢察官起訴書之
    記載。
三、按信用卡簽帳單，係持卡人向特約商店消費後，簽署持卡人
    之姓名，由特約商店將第1 聯交持卡人收執，第2 聯則由特
    約商店取回，再由特約商店將之交與收單機構存查，資以向
    發卡銀行請款，該簽帳單由持卡人簽名，即表示持卡人同意
    依據其與發卡銀行間之約定，對其所購物品或接受服務，均
    應按簽帳單之消費金額，付款予發卡銀行，故持卡人於簽帳
    單簽名，係對所簽金額負擔付款之義務，性質上屬消費付款
    契約書，亦為私文書（最高法院90年度台上字第6898號判決
    意旨參照）。是核被告所為，係犯刑法第320 條第1 項之竊
    盜罪，同法第216 條、第210 條之行使偽造私文書罪及第33
    9 條第1 項之詐欺取財罪。被告於如附表所示之簽帳單簽名
    欄內偽造署名之行為，應為偽造私文書之部分行為，且被告
    偽造私文書後持以行使，其偽造之低度行為應為行使之高度
    行為所吸收，均不另論罪。被告先後2 次之竊盜犯行，先後
    5 次之行使偽造私文書及詐欺取財犯行，均時間緊接，犯罪
    方法類似，且分別觸犯構成要件相同之罪名，顯均係基於概
    括犯意反覆為之，均應依連續犯規定，分別論以一罪。又被
    告所犯連續竊盜、連續行使偽造私文書及連續詐欺取財等3
    罪間，有方法目的之牽連關係，應從一重之連續行使偽造私
    文書罪處斷。查被告曾於90年間，因違反毒品危害防制條例
    案件，經法院判處有期徒刑1 年確定，嗣於92年6 月17日執
    行完畢之事實，有台灣高等法院被告前案紀錄表1 份在卷可
    查，其受有期徒刑之執行完畢，5 年以內再犯本件有期徒刑
    以上之罪，為累犯，應依法加重其刑。爰審酌被告僅為圖一
    己私利，任意竊盜告訴人乙○○○之信用卡，且持以盜刷財
    物，惟念及被告犯後均坦認犯行，及其犯罪手段、犯罪所得
    利益與其他一切情狀，量處如主文所示之刑，以資懲儆。如
    附表所示被告於簽帳單簽名欄內所偽造之「乙○○○」署名
    合計5 枚，不問屬於犯人與否，均應依刑法第219 條規定，
    宣告沒收。
據上論斷，應依刑事訴訟法第299 條第1 項前段、第273 條之1
第1 項、第310 條之2 、第454 條第2 項，刑法第56條、第320
條第1 項、第216 條、第210 條、第339 條第1 項、第55條、第
47 條 、第219 條，罰金罰鍰提高標準條例第1 條前段，判決如
主文。
中　　華　　民　　國　　94　　年　　12　　月　　29　　日
                          刑事第15庭  法　官  呂憲雄
以上正本證明與原本無異。
如不服本判決，應於收受送達後10日內向本院提出上訴書狀。
中　　華　　民　　國　　94　　年　　12　　月　　30　　日
　　　　　　　　　　　　　　　　      書記官  吳良美
附錄本判決論罪科刑法條
中華民國刑法第210條
(偽造變造私文書罪)
偽造、變造私文書，足以生損害於公眾或他人者，處 5 年以下有
期徒刑。
中華民國刑法第216條
(行使偽造變造或登載不實之文書罪)
行使第210 條至第215 條之文書者，依偽造、變造文書或登載不
實事項或使登載不實事項之規定處斷。
附表：
┌──┬──────┬─────┬────────┐
│編號│犯罪時間    │盜刷金額  │應沒收之偽造署名│
│    │犯罪地點    │（新台幣）│                │
├──┼──────┼─────┼────────┤
│1   │94年6 月13日│2170元    │於簽帳單簽名欄內│
│    │大慶銀樓    │          │偽造之「乙○○○│
│    │            │          │」署名1 枚      │
├──┼──────┼─────┼────────┤
│2   │94年6月25日 │1700元    │同上            │
│    │大慶銀樓    │          │                │
├──┼──────┼─────┼────────┤
│3   │94年6月25日 │1700元    │同上            │
│    │大慶銀樓    │          │                │
├──┼──────┼─────┼────────┤
│4   │94年6月26日 │6200元    │同上            │
│    │慶昇珠寶銀樓│          │                │
├──┼──────┼─────┼────────┤
│5   │94年6月26日 │1700元    │同上            │
│    │大慶銀樓    │          │                │
└──┴──────┴─────┴────────┘
